臺灣高雄地方法院刑事判決　　　　　　　96年度訴字第1836號
公　訴　人　臺灣高雄地方法院檢察署檢察官
被　　　告　乙○○
　　　　　　　　　　（現另案於臺灣高雄監獄執行中）
上列被告因毒品危害防制條例案件，經檢察官提起公訴（96年度
毒偵字第1711號），嗣因被告就被訴事實為有罪之陳述，本院經
聽取當事人之意見後，改依簡式審判程序進行，判決如下：
      主文
乙○○施用第一級毒品，累犯，處有期徒刑壹年；減為有期徙刑
陸月，又施用第二級毒品，累犯，處有期徒肆月；減為有期徙刑
貳月，應執行有期徒刑柒月。
     事  實
一、乙○○因施用毒品案件，經本院以民國91年度毒聲字第7423
    號裁定令入戒治處所施以強制戒治，於92年12月16日執行完
    畢出監，而強制戒治執行完畢。詎仍不知悔改，於前開強制
    戒治執行完畢後5 年內，基於施用第一級毒品海洛因之犯意
    ，於96年1 月9 日下午13時20分回溯24小時內某時，在高雄
    縣岡山鎮○○里○○路19號居處，以將海洛因置入注射針筒
    內摻水稀釋，再注射手臂血管之方式，施用第一級毒品海洛
    因1 次；另基於施用第二級毒品甲基安非他命之犯意，於96
    年1 月9 日下午13時20分回溯24小時內某時，在高雄縣岡山
    鎮○○里○○路19號居處，以將甲基安非他命置於玻璃球吸
    食器內燒烤而吸食煙霧方式，施用甲基安非他命1 次。嗣於
    96 年1月9 日上午11時30分許，在高雄縣阿蓮鄉○○村○○
    路與成功街交叉口處因行跡可疑為警盤查，發現其為毒品治
    安顧慮人口，經帶回警局採尿送驗後，檢驗結果呈現嗎啡、
    甲基安非他命均陽性反應，始知上情。
二、案經高雄縣政府警察局內湖分局報請臺灣高雄地方法院檢察
    署檢察官偵查起訴。
     理  由
一、本件被告乙○○所犯係毒品危害防制條例第10條之施用第一
    級毒品罪及第二級毒品罪，其係死刑、無期徒刑、最輕本刑
    為3 年以上有期徒刑以外之罪，被告於本院審理程序中就被
    訴事實為有罪之陳述，經告知被告簡式審判程序之旨，並聽
    取檢察官及被告之意見後，本院裁定進行簡式審判程序審理
    ，合先敘明。
二、被告乙○○於上揭時、地，施用海洛因及安非他命之事實，
    業據被告本院審理時供承明確，又被告於95年1 月9 日採尿
    送驗結果，確呈甲基安非他命陽性及嗎啡陽性反應，此有臺
    灣檢驗科技股份有限公司96年1 月25出具之濫用藥物尿液檢
    驗報告在卷，核與被告上開自白情形相符，足認被告確有施
    用第一、二級毒品之事實無誤。又被告有事實欄所載經強制
    戒治執行完畢之情，有卷附臺灣高等法院被告前案紀錄表1
    份可按。從而，被告於強制戒治執行完畢釋放後，5 年內再
    犯本件施用毒品犯行，洵堪認定，本件事證明確，自應依法
    論科。
三、至於被告自承於96年3 月7 日晚上11點多，在高雄縣岡山鎮
    ○○里○○路19號居處，以將甲基安非他命置於玻璃球吸食
    器內燒烤而吸食煙霧方式，施用甲基安非他命1 次，然本案
    起訴被告施用第二級甲基安非他命毒品之時間為96年1 月9
    日，兩者行為相距已逾2 個月，兩者之間並非於短時間反覆
    密集而為，且其間被告施用毒品行為，尚且曾為警查獲而中
    斷，則被告於96年3 月7 日應係另行起意吸食第二級毒品甲
    基安非他命之行為，併此敘明。
四、核被告乙○○所為，係犯毒品危害防制條例第10條第1 項、
    第2 項施用第一、第二級毒品之罪。其持有第一、第二級毒
    品海洛因、甲基安非他命之低度行為，分別為施用之高度行
    為吸收，均不另論罪。被告所犯上開二罪，犯意各別，行為
    互異，應分論併罰。被告前於91年間，因竊盜案件，經本院
    以92年度簡字第1116號判處有期徒刑6 月確定；又於91 年
    間，因違反毒品危害防制條例案件，經本院以91年度訴字第
    3670號判處有期徒刑8 月確定，並與前開竊盜罪定應執行有
    期徒刑1 年3 月，經接續執行後，於94年3 月1 日縮短刑期
    執行完畢出監，此有臺灣高等法院被告前案紀錄表1 份在卷
    可稽，被告前受徒刑之執行完畢後，5 年以內故意再犯本件
    有期徒刑以上之罪，為累犯，均應依刑法第47條第1 項之規
    定，加重其刑。爰審酌被告前有施用毒品案件，仍不愛惜機
    會戒除毒癮，再為本件犯行，顯見被告不知悔改施用毒品之
    惡習，惟念被告犯後坦承犯行，及其施用毒品係戕害自身身
    體健康，並未危及他人，犯後態度尚可等一切情狀，分別量
    處如主文所示之刑，並定其應執行刑。又被告所為上開犯行
    ，其犯罪時間係於96年4 月24日以前，合於中華民國96 年
    罪犯減刑條例之規定，應依該條例第2 條第1 項第3 款、第
    7 條之規定，減其宣告刑。
據上論結，應依刑事訴訟法第273 條之1 第1 項、第299 條第1
項前段，毒品危害防制條例第10條第1 項、第2 項、刑法第11條
、第47條第1 項、第51條第5 款，中華民國96年罪犯減刑條例第
2條 第1 項第3 款、第7 條，判決如主文。
本案經檢察官甲○○到庭執行職務。
中　　華　　民　　國　　96　　年　 　8　　月　　6　　日
                      刑事第十五庭  法  官  文昌
以上正本證明與原本無異。
如不服本判決，應於收受本判決後10日內向本院提出上訴書狀，
其未敘述上訴理由者，並得於提起上訴後10日內向本院補提理由
書狀（均須按他造當事人之人數附繕本）「切勿逕送上級法院」
中　　華　　民　　國　　96　　年　　8　　月　  6    　日
　　　　　　　　　　　　　　　　　  書記官  吳良美
附錄本件判決論罪科刑法條：
毒品危害防制條例第10條
施用第一級毒品者，處 6 月以上 5 年以下有期徒刑。
施用第二級毒品者，處 3 年以下有期徒刑。
